【裁判字號】    92,易,167
【裁判日期】    920423
【裁判案由】    毒品危害防制條例
【裁判全文】
臺灣臺中地方法院刑事判決                          九十二年度易字第一六七號
    公  訴  人  臺灣臺中地方法院檢察署檢察官
    被      告  甲○○
右列被告因毒品危害防制條例案件，經檢察官提起公訴（九十一年度毒偵字第三八０
二號），本院判決如左：
    主  文
甲○○施用第二級毒品，累犯，處有期徒刑柒月。
    事  實
一、甲○○前於民國八十九年六月十七日、八十九年十二月二十六日，因毒品危害防
    制條例、違反槍砲彈藥刀械管制條例案件，分別經本院判處有期徒刑一年、二月
    確定，其中違反槍砲彈藥刀械管制條例案件所判處有期徒刑二月部分，先於九十
    年三月十七日送監執行完畢出監（指揮書執畢日期為九十年三月十六日）；另毒
    品危害防制條例所判處有期徒刑一年部分，則於九十年六月十三日經送入監執行
    ，並於九十一年六月十三日執行完畢出監（指揮書執畢日期為九十一年六月十二
    日）；再因施用毒品案件，前經本院先後二次分別裁定送觀察、勒戒後，均認無
    繼續施用毒品之傾向，而由臺灣臺中地方法院檢察署檢察官於八十八年十二月十
    日、八十九年二月十五日，分別以八十八年度毒偵字第二二一三號、八十九年度
    毒偵字第八八六號處分不起訴確定在案。後於八十九年四月十一日，再度為警查
    獲其連續施用第一級毒品海洛因（另經本院以八十九年度訴字第一０九三號判處
    有期徒刑一年確定），並經本院以八十九年度毒聲字第二三０五號裁定送強制戒
    治，復因強制戒治已滿三月，其成效經評定為合格，無繼續戒治之必要，經本院
    於八十九年十二月二十二日以八十九年度毒聲字第七五三九號裁定停止戒治，所
    餘戒治期間，並宣付保護管束（期滿日期為九十年四月十一日）。詎甲○○於強
    制戒治付保護管束期滿後，猶不知悔改，竟另基於施用第二級毒品安非他命之犯
    意，於九十一年九月二十八日，在其住臺中縣梧棲鎮○○里○○路八十八號臺中
    市○○路三０六巷十號四樓之十三租住處內，以將少許第二級毒品安非他命置於
    玻璃球吸食器內以火燒烤產生煙霧而吸其煙霧之方式，施用第二級毒品安非他命
    一次。迨於九十一年十月一日下午四時許，適甲○○侵入臺中縣清水鎮○街路觀
    音巷四十九號內行竊時，為警當場查獲（所涉竊盜案件，現由本院另案審理中）
    ，並遭警將其以現行犯之身分帶回警局偵訊，迨警員依規定進行甲○○竊盜案件
    之筆錄時，甲○○在有偵查犯罪職權之機關或個人發覺其犯罪前，自動向臺中縣
    警察局清水分局警員乙○○自首施用第二級毒品安非他命之犯行，並主動接受裁
    判（另經本院於九十一年十二月二十七日以九十一年度毒聲字第三五七一號裁定
    甲○○令入戒治處所，施以強制戒治壹年，後甲○○又於九十二年一月二十九日
    ，另因加重竊盜案件，經檢察官向本院聲請羈押獲准，嗣於九十二年二月二十一
    日改送至臺灣臺中戒治所執行強制戒治）。
二、案經臺中縣警察局清水分局報請臺灣臺中地方法院檢察署檢察官偵查起訴。
    理  由
一、右開施用第二級毒品安非他命一次之事實，業經被告甲○○於本院審理時坦承不
    諱，且其於九十一年十月一日經警員所採集之尿液，經送臺中縣衛生局檢驗之結
    果，確呈甲基安非他命陽性反應，有該局九十一年十月九日檢驗尿水報告書影本
    一紙附卷可證，是被告之自白核與事實相符，堪可採信。另被告係經送強制戒治
    已屆滿三月，其成績經評定為合格，認無繼續戒治之必要，始經本院裁定停止戒
    治，付保護管束期滿等情，足認被告於經戒治後確已斷癮，故被告此次於保護管
    束期滿後，再為施用第二級毒品安非他命之犯行，應確係另行起意無訛。另被告
    曾因施用毒品案件，前經本院先後二次分別裁定送觀察、勒戒後，其結果均認無
    繼續施用毒品之傾向，而由臺灣臺中地方法院檢察署檢察官於八十八年十二月十
    日、八十九年二月十五日，分別以八十八年度毒偵字第二二一三號、八十九年度
    毒偵字第八八六號處分不起訴確定在案。後於八十九年四月十一日，再度為警查
    獲其連續施用第一級毒品海洛因（另經本院以八十九年度訴字第一０九三號判處
    有期徒刑一年確定），並經本院以八十九年度毒聲字第二三０五號裁定送強制戒
    治，復因強制戒治已滿三月，其成效經評定為合格，無繼續戒治之必要，經本院
    於八十九年十二月二十二日以八十九年度毒聲字第七五三九號裁定停止戒治，所
    餘戒治期間，並宣付保護管束（期滿日期為九十年四月十一日），並有本院八十
    八年度訴字第一０九三號刑事判決資料及臺灣臺中地方法院檢察署刑案資料查註
    紀錄表各一份在卷可按，本件事證明確，被告犯行洵堪認定。
二、按安非他命屬毒品危害防制條例第二條第二項第二款所規定之第二級毒品，不得
    非法施用。被告施用第二級毒品安非他命之行為，核係犯毒品危害防制條例第十
    條第二項之施用第二級毒品罪。查被告為供施用第二級毒品而持有該級毒品之低
    度行為，應為施用之高度行為所吸收，不另論罪。查被告前曾於八十九年六月十
    七日、八十九年十二月二十六日，因毒品危害防制條例、違反槍砲彈藥刀械管制
    條例案件，分別經本院判處有期徒刑一年、二月確定，其中違反槍砲彈藥刀械管
    制條例案件所判處有期徒刑二月部分，先於九十年三月十七日送監執行完畢出監
    （指揮書執畢日期為九十年三月十六日）；另毒品危害防制條例所判處有期徒刑
    一年部分，則於九十年六月十三日經送入監執行，並於九十一年六月十三日執行
    完畢出監（指揮書執畢日期為九十一年六月十二日），有臺灣臺中地方法院檢察
    署刑案資料查註紀錄表、臺灣高等法院被告全國前案紀錄表及臺灣臺中地方法院
    法務部在監在押資料表各一份在卷可憑，其於五年以內再犯本件有期徒刑以上之
    罪，為累犯，應依刑法第四十七條之規定加重其刑。末查被告施用第二級毒品安
    非他命之犯行，於警方尚未發覺前，即主動向臺中縣警察局清水分局警員乙○○
    自首，此亦經證人即警員乙○○於本院審理時到庭結證屬實（詳見本院九十二年
    四月九日審判筆錄，及參酌最高法院七十二年台上字第六四一號、七十五年台上
    字第一六三四號判例意旨），被告對於未發覺之罪自首而接受裁判，應依自首之
    規定減輕其刑，上開刑有加重及減輕者，並依法先加後減之。爰審酌被告之素行
    、犯罪之動機、目的、手段及前因施用毒品經二次觀察、勒戒後，因均認無繼續
    施用傾向，為檢察官先後二次不起訴處分確定，又再因施用毒品案件，遭本院判
    處有期徒刑一年（被告甲○○於該案中係犯施用第一級毒品罪）後，卻仍再犯本
    案之罪、施用第二級毒品之次數僅為一次、所生危害及犯後坦承犯行態度尚屬良
    好等一切情狀，量處如主文所示之刑，以示懲儆。
據上論斷，應依刑事訴訟法第二百九十九條第一項前段，毒品危害防制條例第十條第
二項、第二十條第三項前段，刑法第十一條前段、第四十七條、第六十二條前段，判
決如主文。
本案經檢察官王啟明到庭執行職務。
中      華      民      國      九十二      年    四    月    二十三    日
                              臺灣臺中地方法院刑事第六庭
                                  法  官  許  旭  聖
右正本證明與原本無異。
如不服本判決，應於判決送達後十日內向本院提出上訴狀，上訴於
臺灣高等法院臺中分院（須附繕本）。
                                  書記官
中      華      民國      九十二      年    四    月    二十三    日
附錄本案論罪科刑法條：
毒品危害防制條例第十條第二項：
施用第二級毒品者，處三年以下有期徒刑。


司法院資訊處製作；財團法人民間司法改革基金會備份。
